臺灣基隆地方法院基隆簡易庭小額民事判決
111年度基小字第715號
原      告  國泰世紀產物保險股份有限公司

法定代理人  陳萬祥  


訴訟代理人  高建銘  
            蔡承豫  
被      告  李宥頡（原名李維軒）

上列當事人間請求損害賠償事件，本院於民國111年5月4日言詞
辯論終結，判決如下：
    主  文
被告應給付原告新臺幣壹萬壹仟參佰伍拾伍元，及自民國一百一
十一年四月十五日起至清償日止，按年息百分之五計算之利息。
原告其餘之訴駁回。
訴訟費用新臺幣壹仟元，由被告負擔新臺幣捌佰柒拾捌元，餘由
原告負擔。
本判決原告勝訴部分得假執行，但被告如以新臺幣壹萬壹仟參佰
伍拾伍元為原告預供擔保，得免為假執行。
    事實及理由
一、被告經合法通知，未於言詞辯論期日到場，核無民事訴訟法
    第386條所列各款情形，依民事訴訟法第436條之23、第436 
    條第2項、第385條第1項前段之規定，准原告訴訟代理人之
    聲請，由其一造辯論而為判決。
二、原告起訴主張：
    原告承保訴外人魏嘉琪所有之車號000-0000號自小客車（下
    稱系爭車輛）之車體損失險，系爭車輛於民國109年3月6日
    （起訴狀誤載為同月16日）17時24分許，行經基隆市七堵區
    62出口後賢街處，遭被告駕駛車號000-0000號車因駕駛不慎
    而碰撞，致系爭車輛受損。原告已依保險契約給付系爭車輛
    車損修復費用合計新臺幣（下同）12,940元（工資680元、
    零件8,590元、塗裝3,670元），依保險法第53條規定，原告
    已取得代位求償權，為此依民法第184條第1項前段、第191
    條之2規定提起本件訴訟，並聲明：㈠被告應給付原告12,940
    元，及自起訴狀繕本送達之翌日起至清償日止，按年息百分
    之5計算利息。㈡訴訟費用由被告負擔。
三、被告經合法通知，未於言詞辯論期日到庭，亦未提出書狀作
    何聲明或陳述。
四、本院之判斷：
  ㈠原告主張被告駕駛AJD-1956號自用小客車，於109年3月6日17
    時24分許，在基隆市七堵區62出口後賢街（新竹物流）與系
    爭車輛發生碰撞，致系爭車輛受損，原告已依保險契約賠付
    被保險人系爭車輛之維修費用12,940元等事實，業據原告提
    出國泰產險任意車險賠案簽結內容表影本、基隆市警察局道
    路交通事故當事人登記聯單影本、電子發票證明聯原本、誠
    隆汽車股份有限公司民權廠估價單原本、系爭車輛行車執照
    影本、系爭車輛受損照片列印等件為證，且經本院依職權向
    基隆市警察局第三分局調閱本件道路交通事故相關資料（見
    該分局以111年3月8日基警三分五字第1110302437號函附A3
    類道路交通事故調查報告表、酒精濃度測定值表等件影本）
    在卷可稽，堪信為真。
  ㈡按汽車行駛時，駕駛人應注意車前狀況及兩車並行之間隔，
    並隨時採取必要之安全措施，道路交通安全規則第94條第3
    項前段定有明定。查依前揭A3類道路交通事故調查報告表之
    「和解（理賠）內容」欄記載：「第一當事人李維軒（即被
    告）駕駛自小客AJD-1956號行駛於大華二路往六合橋方向，
    因煞車不慎未保持安全距離導致車輛向前滑行，碰撞到於前
    方同行向停等紅燈駕駛之自小客BEH-8778號（即系爭車輛）
    ，造成第二當事人後保險桿損傷，第一當事人車輛前方進氣
    孔破損，雙方無人受傷，雙方當事人酒測值皆為0，第一當
    事人願以現金賠償第二當事人之車損，第一當事人之車損自
    行負責。」等語，訴外人魏嘉琪及被告並均於該調查報告表
    上簽名，可知本件交通事故之發生，係因被告駕車未注意車
    前狀況及保持安全距離而追撞停等紅燈之系爭車輛。且
　　被告對於原告主張之事實，已於相當時期受合法之通知，而
    於言詞辯論期日不到場，亦未提出準備書狀爭執，依民事訴
    訟法第280條第3項準用同條第1項之規定，視同自認。本院
    綜合上開證據調查結果，堪信原告之主張為真實。是被告對
    系爭車輛所受損害應負侵權行為損害賠償責任。
  ㈢按因故意或過失，不法侵害他人之權利者，負損害賠償責任
    。汽車、機車或其他非依軌道行駛之動力車輛，在使用中加
    損害於他人者，駕駛人應賠償因此所生之損害，民法第184
    條第1項前段、第191條之2前段分別定有明文。次按負損害
    賠償責任者，除法律另有規定或契約因有訂定外，應回復他
    方損害發生前之原狀；第一項情形，債權人得請求支付回復
    原狀所必要之費用，以代回復原狀，民法第213條第1項、第
    3項定有明文。再按物被毀損時，被害人除得依民法第196 
    條請求賠償外，並不排除民法第213條至第215條之適用。依
    民法第196條請求賠償物被毀損所減少之價額，得以修復費
    用為估定之標準，但以必要者為限（例如：修理材料以新品
    換舊品，應予折舊）。被害人如能證明其物因毀損所減少之
    價額，超過必要之修復費用時，就其差額，仍得請求賠償（
    最高法院77年度第9次民事庭會議決議㈠參照）。查原告主張
    系爭車輛之修復費用，依前揭誠隆汽車股份有限公司民權廠
    估價單記載之總金額為12,940元（工資680元、零件8,590元
    、塗裝3,670元），而系爭車輛出廠年月為108年9月，不知
    其確切之出廠日期，推定系爭車輛為108年9月15日出廠，而
    以108年9月15日為計算折舊之基準。至109年3月6日車禍受
    損之日止，依營利事業所得稅查核準則第95條第6款規定：
    「固定資產提列折舊採用定率遞減法者，以1年為計算單位
    ，其使用期間未滿1年者，按實際使用之月數相當於全年之
    比例計算之，不滿1月者，以月計」之方法計算結果，使用
    之時間應以6月計，其車輛及附加零件已有折舊，應將折舊
    部分予以扣除。本院依行政院所頒固定資產耐用年數表及固
    定資產折舊率之規定，自用小客車之耐用年數為5 年，依定
    率遞減法每年折舊千分之369，則原告請求之修理費中材料
    即零件費用8,590元，依上開標準計算折舊後，原告所得請
    求之材料費用為7,005元（第1年折舊值8,590元×0.369 ×(6/
    12)＝1,585元，第1年折舊後價值8,590元－1,585 元＝7,005元
    ，元以下四捨五入，下同）。加計其餘不應折舊之修復金額
    （工資680元、塗裝3,670元），則修復系爭車輛之必要費用
    應為11,355元。
五、綜上所述，原告基於侵權行為及代位求償之法律關係，請求
    被告給付11,355元，及自起訴狀繕本送達之翌日即111年4  
    月15日起至清償日止，按年息百分之5計算之利息，為有理
    由，應予准許。逾此範圍之請求，為無理由，應予駁回。
六、本件係適用小額訴訟程序所為被告敗訴之判決，依民事訴訟
    法第436條之20規定，就原告勝訴部分依職權宣告假執行。
    並依職權宣告被告預供擔保得免為假執行。
七、訴訟費用即第一審裁判費1,000元，由被告負擔878元（計算
    式：1,000元×11,355元/12,940元＝878元），餘由原告負擔
    。
八、據上論結，本件原告之訴為一部有理由、一部無理由，依民
    事訴訟法第436條之23、第436條之19第1項、第436條之20、
    第436條第2項、第385條第1項前段、第392條第2項、第79條
    、第87條第1項判決如主文。
中    華    民    國    111    年    5    月    25    日
                  基隆簡易庭   法   官  高偉文
以上正本係照原本作成。
對於本件判決如有不服，應於收受送達後20日內向本院提出上訴
書狀，上訴於本院合議庭，並按他造當事人之人數附具繕本。
當事人之上訴，非以判決違背法令為理由不得為之，上訴狀應記
載上訴理由，表明下列各款事項：
(一)原判決所違背之法令及其具體內容。
(二)依訴訟資料可認為原判決有違背法令之具體事實。
如委任律師提起上訴者，應一併繳納上訴審裁判費。
中    華    民    國    111    年    5   月     25    日
                               書記官  王靜敏